# **German HERRERA**

https://www.linkedin.com/in/german-herrera Français, Anglais, Espagnol



#### **PROFILE**

Développeur de logiciel expérimenté en conception, analyse, modélisation, développement et mise en œuvre de solutions logicielles robustes. Motivé par la résolution de problèmes complexes, orienté aux résultats. Mon expérience en tant qu'enseignant m'a permis d'acquérir une connaissance de diverses technologies et des meilleures pratiques pour leur application. En plus, mon travail professionnel m'a offert l'occasion d'interagir directement avec les clients et d'appliquer mes compétences pour passer d'un problème à la solution requise.

### **CHAMPS DE COMPETENCES**

- Expérience en Web technologies ASP, Node, PHP, JSP (JavaScript, HTML et CSS)
- Expérience avec les Framework Angular et React
- Utilisateur régulier des méthodologies agiles et des systèmes de contrôle de version comme git, bitbucket et Subversion.
- Connaissance des langages C, C#, Java, Python. Kotlin, et développement avec Xamarin
- Expérience comme administrateur des divers LMS tels que Blackboard et Moodle.
- Expérience dans l'administration de SGBD (MySQL, MariaDB, Oracle, PostgreSQL) et NoSQL (Firebase, Mongo)
- Support technique, tant au niveau du matériel que du logiciel. Et administration des réseaux (DA, Exchange).

Autonome, pensée analytique et stratégique, proactive, excellent sens de l'organisation, capable de travailler efficacement en équipe, honnête, bonne gestion de la confidentialité des informations, responsable, créatif et ponctuel.

# **EXPÉRIENCE PROFESSIONNELLE**

# Centre universitaire de santé McGill: Développeur Environnement: Technologies: Langages: BD: Goutils: Firebase, Node MVC, SPA, Angular 9 HTML, CSS, JavaScript, TypeScript Google DOCS Avril 2020 - Août 2020 Outils: Firebase, JSON Bootstrap, Git, Trello, Google DOCS

- Membre de l'équipe de développement des questionnaires pour les patients d'Opal.
- Responsable de la mise en œuvre de la conception établie en utilisant Angular 9.
- Responsable de la réalisation des tests unitaires pour assurer le fonctionnement des composants, la conception des composants a été faite par des méthodologies agiles, la gestion des versions a été faite dans git.

# **MULTIPLIQUE.NET** (Usine logicielle) Consultant et développeur de logiciels.

Août 2008 – Août 2023

Environnement :	Langages:	BD:	Outils :
Linux, AWS JAVA EE, JBoss,	Java 8, HTML, CSS, JavaScript	Oracle, MySQL, MariaDB	Subversion, Git, Jira, Docker,Excel,
Tomcat			Google DOCS

- Membre clé de l'équipe de développement de Siplo (logiciel de planification opérationnelle Université nationale),
- En tant que conseiller de l'équipe S2K2: Participer activement à la réalisation, aux analyses, à la conception, à la documentation, au développement, aux tests et le mise en œuvre des applications de clients.
- Fournir un soutien à chaque étape du cycle de vie du développement, y compris les documents de spécification dans les diagrammes de conception UML, les schémas Oracle et MySQL, et les prototypes appropriés pour les JSP, HTML et CSS.
- Participer activement aux réunions quotidiennes et aux sprints, conformément à la méthodologie Agile. Utiliser les informations recueillies lors de ces réunions pour concevoir et effectuer des tests, ainsi que pour réaliser des sprints réguliers en collaboration avec le client.

#### Janvier 2002 - Octobre 2019 **Institut SENA:** Centre de formation professionnelle, Colombie Environnement: Windows, Langages: BD: Outils: Linux, Mac OS, Tomcat, Java , C, C#, Visual Basic, VBA, Oracle, SQL Server, Docker, Git, Star UML, Jira, Apache PHP, HTML, CSS, JavaScript, MySQL, Maria DB, Microsoft Office, Subversion JQuery, Python **PostgreSQL** ,Google DOCS

#### **Formateur**

- Choisir des stratégies d'enseignement apprentissage évaluation selon le programme de formation et l'approche méthodologique adoptée.
- Orienter le processus d'apprentissage en fonction des besoins identifiés dans les processus d'évaluation, les méthodes d'apprentissage et les programmes existants.

# Administrateur LMS.-Blackboard (MOOC Application)

- Gestion virtuelle des cours et des calendriers pour une institution de 50.000 étudiants.
- Audit de l'exécution des cours créés selon les directives de l'entité.
- La mise en œuvre des stratégies que j'ai développées nous a permis d'atteindre les objectifs des 3 dernières années.

## Responsable informatique

- Assurer le bon fonctionnement de l'infrastructure réseau, y compris la mise en place et le dépannage.
- Assister les utilisateurs en cas de problèmes liés aux applications et aux équipements de l'organisation.
- Développer des plans de formation sur la gestion des applications et des équipements nécessaires.
- Gestion de 400 machines informatiques utilisant divers systèmes d'exploitation, y compris leur bon fonctionnement et leur fiabilité/redondance des systèmes.

#### **SERVICE VOLONTAIRE**

# Relais Communautaire de Laval: Développeur, support informatique

Mai 2022 - Mai 2023

- Assistance de premier niveau aux utilisateurs pour les applications spécifiques ainsi que pour le système de base
- Réparation d'ordinateurs et installation de logiciels.
- En tant que responsable chargé d'identifier les besoins des utilisateurs afin de modéliser l'application de distribution alimentaire, j'ai utilisé le langage de développement PHP, en conjonction avec JavaScript et JQuery. La base de données choisie était MariaDB, et la gestion des versions était assurée par Git.

# FORMATION ACADÉMIQUE

IT Management (AEC Informatique de Gestion)  Institut Teccart - École de technologie, Montréal, Canada  January	2020 – Juillet 2023
	2003 – Juillet 2013
Université Nationale de Colombie, Colombie	
Séminaires et cours individuels	
Object Oriented Programming in Java - Institut SENA, Colombie	2014
Formation in auditory systems for performance critical applications - <b>Institut SENA, Colombie</b>	2014

Références fournies sur demande